【裁判字號】    85,訴,888
【裁判日期】    890211
【裁判案由】    違反麻醉藥品管理條例等
【裁判全文】
台灣桃園地方法院刑事判決                          八十五年度訴字第八八八號
    公  訴  人  臺灣桃園地方法院檢察署檢察官
    被      告  甲○○
    指      定
    公設辯護人  本院公設辯護人沈芳萍
右列被告因違反麻醉藥品管理條例案件，經檢察官提起公訴（八十五年度偵字第四０
七五號），本院判決如左：
        主  文
甲○○無罪。
        理  由
一、公訴意旨略以：被告甲○○於八十五年一月二十九日在桃園縣迴龍龍華工專前，
    以新台幣（下同）五千元之價格販賣安非他命一包予樂劍平。嗣於八十五年二月
    一日二時五十分許，甲○○在台北縣樹林鎮○○街一三五巷六十號二樓為警查獲
    ，並扣得安非他命二包、空袋四十四只、吸食器一只、注射針筒六支、酒精燈一
    只等物，因認被告涉有販賣毒品之罪嫌。
二、按犯罪事實應依證據認定之，無證據不得推定其犯罪事實；又被告之自白，不得
    作為有罪判決之唯一證據，仍應調查其他必要之證據，以察其是否與事實相符，
    刑事訴訟法第一百五十四條、第一百五十六條第二項分別定有明文。又認定不利
    於被告之事實，須依積極證據，苟積極證據不足為不利於被告事實之認定時，即
    應為有利於被告之認定，更不必有何有利之證據，最高法院三十年上字第八一六
    號判例參照。公訴人認被告涉有前開販賣毒品之罪嫌，無非以被告於偵查中之自
    白、證人樂劍平於警訊中之證詞及扣案之物為依據。訊據被告甲○○堅決否認涉
    有前開犯行，辯稱：伊並不認識樂劍平，扣案之空袋四十四個，係伊向綽號「阿
    萬」之成年男子購買安非他命，阿萬遺留在伊之住處等語。經查，證人樂劍平於
    警訊中證稱：伊於八十五年一月二十九日十五時許，在桃園縣迴龍龍華工專大門
    前，以五千元向甲○○購得安非他命一公克等語（詳台灣板橋地方法院檢察署八
    十五年偵字第三一二九號偵查卷第八頁），嗣於偵查中又稱：（問：有無向甲○
    ○買？）我拿錢給我的朋友，是我的朋友向甲○○借調等語（詳台灣板橋地方法
    院檢察署八十五年偵字第三一二九號偵查卷第二十頁背面），核其證言，前後互
    異，顯有瑕疵自明，尚難以此有瑕疵之證言為被告有罪之依據。且被告既未與樂
    劍平於交易時同時被查獲，豈有自行交代伊販買安非他命予樂劍平之理？復查，
    被告本身有施用毒品之惡習，此業據被告供承在卷，並有台灣板橋地方法院八十
    五年訴字八０九號刑事卷宗，調卷為憑，扣案之安非他命一點五公克、吸食器一
    只、注射針筒六支、酒精燈一只等物，為被告施用毒品所用，自堪採信。又被告
    甲○○自八十五年被查獲迄今，均堅稱扣案之空袋四十四個，係「阿萬」之成年
    男子，放在伊之住處等語，被告甲○○之毒品，既係向「阿萬」購得，該空袋為
    「阿萬」所遺留，並非無可能。且僅憑扣案之空袋，亦難為被告販賣毒品之積極
    證據。此外，本院復查無其他積極證據足資證明被告犯罪，揆諸首開說明，本件
    犯罪尚屬不能證明，自應為被告無罪之諭知。
據上論斷，應依刑事訴訟法第三百零一條第一項，判決如主文。
本案經檢察官魏雯祈到庭執行職務。
中      華      民      國      八十九    年     二     月     十一     日
                              台灣桃園地方法院刑事第三庭
                                          法  官  洪純莉
右正本證明與原本無異。
如不服本判決，應於判決送達後十日內向本院提出上訴狀( 應附繕本 )，上訴於
臺灣高等法院。
                                          書記官  張錫鑫
中        華        民        國   八十九   年    二    月     十四     日


司法院資訊處製作；財團法人民間司法改革基金會備份。
